【裁判字號】    95,交聲,357
【裁判日期】    951020
【裁判案由】    違反道路交通管理處罰條例聲明異議
【裁判全文】
臺灣桃園地方法院交通事件裁定         95年度交聲字第357號
異  議  人
即受處分人  甲○○
上列受處分人因違反道路交通管理處罰條例案件，對於交通部公
路總局新竹區監理所中壢監理站95年6 月30日以壢監裁字第裁53
－DA0000000 號違反道路交通管理事件裁決書所為之處分，聲明
異議，本院裁定如下：
        主  文
異議駁回。
        理  由
一、聲請意旨略以：異議人甲○○於民國95年1 月12日上午11時
    45分許，將其所有之車牌號碼SHP －238 號輕型機車停放於
    桃園縣中壢市○○路、中山路口，遭警以「在禁止臨時停車
    之人行道停車」違規停車拖吊逕行舉發，惟該舉發地點與實
    際地點有出入，異議人事實上係將輕型機車停放於元化路之
    萊爾富便利超商外之內側紅磚道上，緊靠電力公司之配電箱
    ，並無妨害交通之虞，又無任何交通標誌或號誌告知異議人
    該處為禁止臨時停車處所；且依桃園縣政府警察局之舉發違
    規通知單所稱異議人違規係在人行道上臨時停車，其所適用
    之法條，係屬道路交通管理處罰條例第56條第1 項第1 款之
    規定，並未言明為何非屬第55條第1 項第1 款規定之理由；
    又異議人曾再三請求中壢監理站能以交通主管機關單位之立
    場，實地走訪勘查，而非僅由警察機關片面之詞，單純公文
    往返作業即粗率作成裁決書，實有怠忽職責。爰依法具狀聲
    明異議云云。
二、按「臨時停車：係指車輛因上、下人、客，裝卸物品，其引
    擎未熄火，停止時間未滿3 分鐘，保持立即行駛之狀態。停
    車：則指車輛停放於道路兩側或停車場所，而不立即行駛。
    」、「汽車駕駛人停車時有下列情形之一者，處新臺幣六百
    元以上一千二百元以下罰緩：一、在禁止臨時停車處所停車
    。」、「禁止臨時停車處所不得停車。」，道路交通管理處
    罰條例第3 條第9 款、第10款、第56條第1 項第1 款、道路
    交通安全管理規則第112 條第1 項第1 款分別定有明文。
三、經查，異議人甲○○於前揭時、地為警舉發違規停放機車於
    禁止停車之「人行道」上，並經交通部公路總局新竹區監理
    所中壢監理站於95年6 月30日以壢監裁字第裁53－DA000000
    0 號違反道路交通管理事件裁決書裁處異議人罰鍰新臺幣（
    下同）600 元之事實，有桃園縣政府警察局桃警局交字第DA
    0000000 號舉發違反道路交通管理事件通知單1 件、採證照
    片1 紙、壢監裁字第裁53－DA0000000 號違反道路交通管理
    事件裁決書1 份附卷足憑，且異議人於異議狀中亦自承於前
    揭時間將SHP －238 號輕型機車停放在萊爾富便利商店旁之
    人行道上遭警舉發等情，故異議人確有於95年1 月12日上午
    11時45分許，將其所有之車牌號碼SHP －238 號機車停放於
    桃園縣中壢市○○路與中山路口之萊爾富旁人行道上無訛。
    (一)雖異議人辯稱：其機車停放之地點舉發地點並無任何交通
    標誌或標線告知異議人該地點為禁止臨時停車之處所一節，
    惟查，人行道上係禁止停車，為道路交通安全規則第112 條
    第1 項第1 款、道路交通管理處罰條例第56條第1 項第1 款
    所明定，車輛駕駛人自當遵守，不因該處未另設有警示標誌
    或標線而影響其效力；(二)異議人辯稱其輕型機車停放緊靠電
    力公司之配電箱旁，並無妨害交通之可能等情，惟在人行道
    上禁止停車之目的，並非僅是防止妨礙交通，更有保障行人
    於人行道上通行安全之目的，且變電箱之設置係依法申請設
    置，與異議人任意停放機車於人行道上，尚有不同；(三)異議
    人另辯稱：在禁止臨時停車處停車，其適用條文究屬道路交
    通管理處罰條例第55條第1 項第1 款之規定，抑或該法第56
    條第1 項第1 款之規定，則有疑義。然查，道路交通管理處
    罰條例第3 條第9 款及第10款已明定：「臨時停車：係指車
    輛因上、下人、客，裝卸物品，其引擎未熄火，停止時間未
    滿3 分鐘，保持立即行使之狀態。」、「停車：則指車輛停
    放於道路兩側，而不立即行使之謂。」，就本件採證照片及
    異議人之陳述觀之，異議人於上開時、地停放機車顯為「停
    車」而非「臨時停車」，自無適用道路交通管理處罰條例第
    55條之餘地。是異議人執前詞指摘原處分不當，其異議並無
    理由。
四、綜上所述，異議人所辯均非可採，異議人有「在禁止臨時停
    車處停車」之違規，應依道路交通管理處罰條例第56條第1
    項第1 款規定為裁罰。原處分機關認定異議人在設有禁止臨
    時停車處所停車，依道路交通管理處罰條例第56條第1 項第
    1 款之規定，以壢監裁字第裁53－DA0000000 號裁決書裁處
    異議人罰鍰600 元，認事用法並無違誤，故異議人本件聲明
    異議，並無理由，應予駁回。
據上論斷，應依道路交通管理處罰條例第87條第2 項、道路交通
案件處理辦法第19條，裁定如主文。
中    華    民    國    95    年    10    月    20    日
                        臺灣桃園地方法院交通法庭
                                法  官    蘇昭蓉
以上正本證明與原本無異。
如不服本裁定，應於裁定送達後5 日內向本院提出抗告狀。
                                書記官    韓若玉
中    華    民    國    95    年    10    月    20    日


司法院資訊處製作；財團法人民間司法改革基金會備份。
